臺灣桃園地方法院刑事判決　　　　　　　　　　　　　九十年度訴字第二一五八號
　　公　訴　人　臺灣桃園地方法院檢察署檢察官
　　被　　　告　丙○○
右列被告因妨害自由等案件，經檢察官提起公訴（九十年度偵字第一八四四九號），
本院判決如左：
    主  文
丙○○以非法方法，剝奪人之行動自由，處有期徒刑捌月。
    事  實
一、丙○○於民國九十年十月一日凌晨零時許，因友人「阿華」及同夥年籍姓名均不
    詳之成年男子十餘人所騎乘之機車，在桃園縣平鎮市○○路、東豐路口處，與機
    車騎士甲○○發生擦撞，心生不滿，竟即在上址與在場之「阿華」及上開成年男
    子多人共同基於傷害、妨害自由等犯意聯絡，或徒手或分持鋁棒、木棍、高爾夫
    球棒等物，在上址圍毆甲○○使之不能反抗，押入其三Ｇ－二二二三號自小客車
    車內後，由黃某駕駛該自小客車搭載甲○○及「阿華」等人，餘人則分騎機車，
    往平鎮工業區方向行駛；途中丙○○並在車內恐嚇甲○○稱：「給你兩條路走，
    一條是死在大圳，另一條是死在山上」等言語，使徐某心生畏懼，致生危害於安
    全。嗣車駛至平鎮工業區內不詳地點，丙○○乃再與「阿華」等人接續上開傷害
    犯意，將甲○○拉下車後再予圍毆，致甲○○因此受有頭部外傷約四公分、左手
    臂深部撕裂傷約三公分等傷害。
二、案經甲○○訴由桃園縣警察局平鎮分局報請台灣桃園地方法院檢察署檢察官偵查
    起訴。
    理  由
一、訊據被告丙○○固不否認於右揭時地，駕駛其三Ｇ－二二二三號自小客車搭載不
    詳成年男子與甲○○至平鎮工業區之事實，惟否認有何妨害自由犯行。辯稱：我
    沒有打甲○○，在車上也沒有恐嚇他，是打甲○○的人把甲○○押到我車上，要
    我載他們到平鎮工業區，我看他們人多，只好將他們載到工業區，之後我就走了
    ，車上還有我的朋友秦慧娟云云。經查，被告於右揭時地，因被害人甲○○與「
    阿華」及其他年籍姓名不詳之成年男子十餘人所乘機車發生擦撞，遂與「阿華」
    及上開不詳成年男子就地圍毆甲○○使之不能反抗後，將徐某押上其三Ｇ－二二
    二三號自小客車載往平鎮工業區後再予圍毆，途中丙○○並出口恐嚇甲○○等經
    過，業經告訴人甲○○在警訊及偵審中指訴翔實，被告在本院審理時且自承駕車
    搭載甲○○及「阿華」等人前往平鎮工業區，途中「阿華」等人確攜有鋁棒、木
    棍、高爾夫球棒等事實。被告雖辯稱：打人的是「阿華」，他們強押甲○○上我
    的車，我沒有參加，我是被他們強迫攔下來的，到平鎮工業區後我就走了云云，
    惟與前揭事證不符，且依其所辯，既見前方有人鬧事，車上又有友人秦慧娟在旁
    ，為免遭池魚之殃，衡情避之唯恐不及，豈有任人攔停之理？甚而對照目擊證人
    乙○○所繪現場草圖顯示，被告車輛在安全島末端緊鄰交叉路口，此並為被告所
    不否認，縱其因「阿華」等人在前方鬧事而停車，至少倒車離開現場並無困難，
    此觀在場尚有魏增安、乙○○等人目睹經過自明，乃其仍然遭「阿華」等人攔下
    ，自有可疑；況如被告果然遭逼搭載「阿華」等人前往平鎮工業區，試問至工業
    區後又為何可隨意離去？凡此均與常情相違。而被告所謂遭人強行攔下云云，又
    與目擊證人魏增安在偵查中證稱：自小客車前面沒有任何阻擋等語（偵卷第十八
    頁）不符，甚而被告在本院所辯：我看到前面有車禍要離開，他們突然打到我車
    前面云云（（本院九十一年一月十一日筆錄），亦與前開草圖上所繪，車禍與被
    告車輛在對向車道上有異。至證人秦慧娟在偵查中雖證稱：當時有警察在旁邊處
    理車禍，我在車上，有警察在那邊，前面很混亂，丙○○有下車去看怎麼一回事
    ，前面一些人就衝上車，但沒有警察上來，那群人很像是在打架，對方用很兇的
    口氣硬要上車，我沒有聽到他們說什麼，但口氣很兇，丙○○載他們是因為他們
    很兇，丙○○之前有沒有倒車要走我不清楚，因為我當時在昏睡狀態，被打的人
    有沒有上車我也不清楚云云（偵卷第二十三頁反面），姑不論證人所述，與甲○
    ○所稱當時並無女子在場，在車上有遭丙○○恐嚇等語，及證人即警員丁○○證
    稱：被害人被打時即（有人）報案，在工業區那邊也有人報案，兩次去都沒有發
    現，第一件我們去時，是有一件車禍，但是我問他們，他們沒有要報案等語，均
    有不符，即甲○○當時確先遭在場之人圍毆後被押上車一節，為徐某及被告所共
    認，是被押之甲○○無論外表或言語，必與眾人不同，乃秦慧娟與徐某共處車內
    一段時間，對此竟毫無所悉，自難信實，況如當時有警員在場處理車禍，則被告
    遭人逼迫開車，如何不能呼救？足見證人秦女所述為迴護之詞，並不足採。末查
    甲○○受有頭部外傷約四公分、左手臂深部撕裂傷約三公分等傷害，則有敏盛綜
    合醫院出具之驗傷單一份附卷可稽。綜上所述，本件事證已臻明確，被告所辯無
    非卸責之詞，不足採信，其犯行堪以認定。
二、查被告參與圍毆甲○○而剝奪徐某之行動自由後，又將徐某帶往他處毆打，顯然
    意在傷害，且傷害部分，已非妨害自由之強暴本質所能包括。是核被告丙○○所
    為，係犯刑法第三百零二條第一項之妨害自由罪，及同法第二百七十七條第一項
    之傷害罪。被告與「阿華」等人二次圍毆甲○○，同係利用妨害徐某自由之機會
    接續為之，僅論以一次傷害罪為已足。公訴人認被告所為，尚涉有同法第三百零
    五條之恐嚇安全罪嫌，雖非無見，然恐嚇之低度行為應為妨害自由之高度行為所
    吸收，不另論罪，公訴人此部分所述尚難採取，併予敘明。被告與「阿華」及其
    他年籍不詳之成年男子十餘人就上開犯行間，有犯意聯絡及行為分擔，為共同正
    犯。渠等所犯上開二罪間有方法結果之牽連關係，應依刑法第五十五條從一重之
    妨害自由罪處斷。爰審酌被告此前尚無前科，有台灣桃園地方法院檢察署刑案資
    料查註記錄表一紙附卷可稽，渠等僅因細故，竟糾眾圍毆他人，心態可議，犯罪
    動機、手段均無可取，犯後並未坦承犯行，又未與被害人和解，態度難謂良好等
    一切情狀，量處如主文所示之刑，以示懲儆。
據上論斷，應依刑事訴訟法第二百九十九條第一項前段，刑法第二十八條、第二百七
十七條第一項、第三百零二條第一項、第五十五條，罰金罰鍰提高標準條例第一條前
段，判決如主文。
本案經檢察官何祖舜到庭執行職務。
中        華        民        國    九十一    年    三    月    十五    日
                                  臺灣桃園地方法院刑事第五庭
                                      法  官     陳彥宏
右正本證明與原本無異
如不服本判決書應於送達後十日內向本院提出上訴狀
                                      書記官     翁其良
中        華        民        國    九十一    年    三    月    十五    日
論罪法條：刑法第三百零二條第一項、第二百七十七條第一項
刑法第二百七十七條
傷害人之身體或健康者，處三年以下有期徒刑，拘役或一千元以下罰金。
犯前項之罪，因而致人於死者，處無期徒或七年以上有期徒刑，致重傷者，處三年以
上、十年以下有期徒刑。
刑法第三百零二條
私行拘禁或以其他非法方法，剝奪人之行動自由者，處五年以下有期徒刑、拘役或三
百元以下罰金。
因而致人於死者，處無期徒刑或七年以上有期徒刑，致重傷者，處三年以上十年以下
有期徒刑。
第一項之未遂犯罰之。
